# @ 陈老师 ## 商业积分的会计处理细则 #

提问人：Sophia_ 明伊 时间：2019-08-30 08:40:26
陈老师，
参看过我们论坛里面关于积分的所有版块，依旧对实务中的处理方式存在困惑，引用了论坛版主
dfhcpa## 关于积分的案例：
https://bbs.esnai.com/forum.php?mod=viewthread&tid=5136545&highlight=����教育行业：关于购买课包赠送积分的运营手段处理，存在两种积分的差异处理需要您给一些专业意见：
企业预估一个积分的公允价值是 10 积分 =1元的公允价值 #1 ）学生购买套餐付费时候赠送积分，如购付费 1W 购买 100 节课，赠送100 积分，目的是为了刺激学生消费；
2 ）学生使用一节课，赠送 10 个积分，目的是优化管理，减少企业的运营负债率，同时增加学生对平台的认可度和忠诚度；
个人意见：针对
1 ）企业收款属于商业折扣，需要在付款时将积分的公允价值进行预提，即借：银行存款
贷：合同负债-学费收款
贷：预提负债-积分
2 ）在学生消耗课程时，企业的行为属于优化运营管理，顾处理方式是：
借：合同负债
贷：主营业务收入
借：管理费用
贷：预提负债-积分
麻烦陈老师帮忙看一下这里面是否存在可争议的点，若是以上的简介存在偏差，请陈老师告知准则里面的关键字句，谢谢陈老师了！

回答人：chenyiwei
在新收入准则下，建议考虑以下两点：
1 、新准则将奖励积分（客户只有在充值或消费时才能获得的额外购买选择权）作为单项履约义务，故需将合同总价在两项履约义务（提供教学服务、额外购买选择权）之间按各自的单独售价比例进行分配，而不是直接将奖励积分的公允价值确认为其合同负债的余额。
2 、对于消费课时时授予的积分，也应按照相同的单位金额予以确认，但其借方科目应为冲减销售收入（对照新收入准则关于 “应付客户对价” 的规定）。